【裁判字號】    99,裁,2018
【裁判日期】    990902
【裁判案由】    遺產稅
【裁判全文】
最  高  行  政  法  院  裁  定
                                      99年度裁字第2018號
上  訴  人  丁○○
            丙○○
被 上訴 人  財政部臺灣省中區國稅局
代  表  人  戊○○
上列當事人間遺產稅事件，上訴人對於中華民國99年6月24日臺
中高等行政法院99年度簡字第65號判決，提起上訴，本院裁定如
下：
    主  文
上訴駁回。
上訴審訴訟費用由上訴人負擔。
    理  由
一、按「（第1項）對於適用簡易程序之裁判提起上訴或抗告，
    須經最高行政法院之許可。（第2項）前項許可，以訴訟事
    件所涉及之法律見解具有原則性者為限。」「對簡易訴訟事
    件之判決提起上訴，應於上訴理由中具體表明該訴訟事件所
    涉及之原則性法律見解。」行政訴訟法第235條及第244條第
    3項分別定有明文。所謂訴訟事件涉及之法律見解具有原則
    性，係指該事件所涉及之法律問題意義重大，而有加以闡釋
    之必要情形而言，例如第一審判決對於行政命令是否牴觸法
    律所為之判斷，或就同類事件所表示之法律見解，與其他高
    等行政法院或最高行政法院所表示之見解牴觸等情形。
二、緣被繼承人即上訴人之母吳陳彩於民國（下同）96年7月13
    日死亡，上訴人及其他繼承人於96年10月16日辦理遺產稅申
    報，經被上訴人核定遺產總額新臺幣（下同）80,493,337元
    、遺產淨額13,457,337元及應納稅額0元。嗣上訴人於98年7
    月3日具文向被上訴人申請補報被繼承人吳陳彩所遺之現金
    265,000元，經被上訴人以98年10月2日中區國稅二字第0980
    048004號函否准所請。上訴人不服，遂循序提起本件行政訴
    訟。案經原審駁回其訴。
三、本件上訴人對於原審適用簡易程序所為之判決，提起上訴，
    係以：原判決未審究案情之細節，不採上訴人之舉證，遽為
    不利上訴人之認定，顯屬違法。又人民有依法納稅之義務，
    原處分否准上訴人納稅之申請，有違租稅法定主義等語，為
    其論據。惟核其所陳上述理由，係對原判決取捨證據認定事
    實職權行使之爭執，而本件爭點為有無漏報應稅事實之認定
    ，與租稅法定主義無關，是上訴意旨所稱並無所涉及之法律
    見解具有原則性之情事。上訴人提起上訴，依首開規定及說
    明，不應許可，其上訴難謂合法，應予駁回。
四、據上論結，本件上訴為不合法。依行政訴訟法第249條第1項
    前段、第104條、民事訴訟法第95條、第85條第1項前段，裁
    定如主文。
中    華    民    國    99    年    9     月    2     日
                    最高行政法院第七庭
                        審判長法官  廖  宏  明
                              法官  曹  瑞  卿
                              法官  張  瓊  文
                              法官  姜  素  娥
                              法官  林  文  舟

以  上  正  本  證  明  與  原  本  無  異
中    華    民    國    99    年    9     月    3     日
                              書記官  彭  秀  玲

司法院資訊處製作；財團法人民間司法改革基金會備份。
